臺灣士林地方法院刑事判決　　　　　　　　94年度訴字第14號
公　訴　人　臺灣士林地方法院檢察署檢察官
被　　　告　乙○○
　　　　　　壬○○
　　　　　　癸○○
　　　　　　丙○○
上列被告因偽造文書等案件，經檢察官提起公訴（93年度核退偵
字第24號、偵字第1606號）及移送併案審理（臺灣板橋地方法院
94年度偵字第967 號），被告於準備程序為有罪之陳述，經本院
裁定改依簡式審判程序審理，茲判決如下：
    主      文
乙○○、壬○○共同連續行使偽造私文書，足以生損害於公眾及
他人，乙○○累犯，處有期徒刑貳年，如附表2 編號1 、3 、4
(一)及5 至9 所示之物，均沒收。壬○○處有期徒刑壹年肆月，如
附表1 編號1 、3 、4 ，如附表2 編號1 、3 、4 (一)、5 、6 、
7 所示之物，均沒收。
癸○○、丙○○共同連續行使偽造私文書，足以生損害於公眾及
他人，癸○○累犯，處有期徒刑捌月。如附表2 編號1 、3 、4
(一)、5 、6 、7 所示之物，均沒收。丙○○處有期徒刑肆月，如
易科罰金，以參佰元折算壹日，緩刑貳年。如附表2 編號1 、3
、4 (一)、5 、6 、7 所示之物，均沒收。
    事  實
一、乙○○曾因犯贓物、偽造文書罪，經臺灣板橋地方法院於92
    年7 月21日以92年度訴字第183 號合併判處有期徒刑7 月確
    定，甫於92年8 月15日易科罰金執行完畢。癸○○曾因犯傷
    害罪，經臺灣桃園地方法院於92年2 月6 日以91年度桃簡字
    第1154號判處有期徒刑3 月，甫於92年4 月30日易科罰金執
    行完畢，猶均不知悔改。
二、壬○○原係設於臺北縣三重市○○路○段97之2 號「全聯汽
    車商行」負責人，其基於故買贓物、行使偽造變造私文書及
    詐欺取財之概括犯意，明知姓名年籍不詳綽號「阿國」之成
    年男子所販售交付車號3B--0155號（車身號碼為ST0-000000
    0 號，引擎號碼為3S*0000000號）之自用小客車1 輛，其屬
    特種文書性質之車牌係偽造，而屬準私文書性質之車身號碼
    及引擎號碼則均係變造（各該偽造及變造之號碼係己○○於
    90 年2月8 日購得之同型車輛所有，至該車體之原車號為8M
    --6652號，車身號碼為ST 0-0000000號，引擎號碼則為3S*0
    000000號，係鍾梅英於民國（下同）90年5 月29日上午11時
    許，在屏東縣潮洲鎮○○里○○路、壽福路口失竊之車輛）
    ，為來源不明之贓物，竟於92年5 月間，在其車行內以新臺
    幣（下同）350,000 元至380,000 元之價格，向綽號「阿國
    」之男子買受該車，並同時取得換貼有不詳姓名年籍成年男
    子照片之變造「己○○」國民身分證之特種文書、偽造「己○○」名義之汽車新領牌照登記書及偽造之汽（機）車過戶
    登記書等車籍資料之私文書。嗣壬○○因亟需資金週轉，遂
    於92年7 月18日，持上開偽造及變造之車籍資料向監理機關
    申辦過戶登記予不知情之該店職員柯秋鳴名下而行使之（含
    偽造之車牌及變造之車身、引擎號碼），足以生損害於監理
    機關對於車籍管理之正確性及「己○○」，同日並由柯秋鳴
    以320,000 元之價格，將該贓車典當予不知情之正大當鋪；
    復於92年8 月7 日過戶予該當舖不知情之股東鄧忠貴（柯秋
    鳴、鄧忠貴所涉竊盜、偽造文書及贓物等罪，業經臺灣板橋
    地方法院檢察署檢察官以93年度偵字第1308號不起訴處分確
    定在案），92年9 月10日又因柯秋鳴要求贖回而再辦理過戶
    回復登記。同年9 月13日，柯秋鳴又透過正大當舖負責人魏
    至成之介紹，以360,000 元之價格販售予楊春來，均致使正
    大當鋪及楊春來陷於錯誤，誤認該車為權利來源合法之二手
    車，而分別予以典當及買受之。嗣因楊春來向原廠查證後發
    現該車可能來歷不明而退還該車，而經警方循線查獲上情，
    並扣得上開偽造之車牌（3B--0155號）2 面及行照1 張。
三、乙○○基於故買贓物之概括犯意，先於92年6 月間某日，在
    臺北縣蘆洲市○○路某處，明知姓名年籍不詳之人所販售車
    號CC --9525 號（車身號碼NV0000000 號、引擎號碼1AZ000
    00 00 號）之自用小客車，係郭彥良於92年5 月6 日，在臺
    北市○○路121 號5 樓，佯稱租用車輛，而向「和運租車股
    份有限公司」詐欺後輾轉取得者（郭彥良所涉詐欺罪，業經
    臺灣臺北地方法院92年度易字第1659號判決確定），為來源
    不明之贓物，竟仍以低於市價之250,000 元價格，向該不詳
    姓名之人買受該贓車。乙○○為逃避查緝，復於92年12月中
    旬某日，在臺北縣汐止市○○街，以15,000元之價格，向癸○○購得4070--FR號之車牌2 面，改懸掛於其上開贓車。嗣
    於93年1 月28日中午12時許，在臺北縣汐止市○○○街8 號
    地下1 樓停車場，為警查獲上開小客車。
四、乙○○及壬○○均明知邱國寶（另案由檢察官偵查中）所販
    售交付之車號3P--2282號（車身號碼為D0000000號、引擎號
    碼4G63Z009108 號）自用小客車1 輛，其屬特種文書性質之
    車牌係偽造，而屬準私文書性質之車身號碼及引擎號碼則均
    係變造（各該偽造及變造之號碼係甲○○於91年6 月28日購
    得之同型車輛所有，且於92年9 月1 日更換車號為2528--FT
    號；至該車體原為車號8S--9277號，車身號碼D0000000號、
    引擎號碼為4G63Z001581 號，乃辛○○於92年8 月15日上午
    6 時30分許，在高雄市前鎮區鎮○○街91號前失竊之同型車
    輛），為來源不明之贓物，詎乙○○、壬○○仍承續上開故
    買贓物之概括犯意，並與邱國寶共同基於行使偽造、變造私
    文書及詐欺取財之犯意聯絡，先於92年8 月間，由乙○○交
    付丙○○之照片予壬○○轉交邱國寶，邱國寶即換貼丙○○
    照片而變造「甲○○」之國民身分證、偽造「甲○○」名義
    車號3P--2282號之汽車行車執照特種文書、偽造「甲○○」
    名義車號3P--2282號之汽車新領牌照登記書及偽造「中華汽
    車工業股份有限公司」汽車出廠與貨物稅完稅照證等車籍資
    料私文書後（其上蓋用之印文分別如附表2 所示），由壬○○於92年8 月22日，以400,000 元之價格向邱國寶買受該懸
    掛偽造車號之3P--2282號小客車1 輛及上開變造之國民身分
    證與偽造之車籍資料，同日即於臺北縣蘆洲市○○路，將上
    開小客車及變造、偽造之證件交付乙○○。乙○○隨即與戊○○（另行審結）、癸○○及丙○○等3 人又基於行使偽造
    、變造私文書及詐欺取財之共同概括犯意聯絡，由乙○○指
    示戊○○等3 人於同日晚上7 時30分許，駕駛該車前往臺北
    縣汐止市○○路○段398 之1 號高信忠經營之「三太汽車商
    行」，而由丙○○冒稱係車主「甲○○」，戊○○冒稱「庚○○」，癸○○則冒稱係「甲○○」之弟「何志勇」，共同
    向不知情之林學忠佯稱係車主「甲○○」欲出賣該車，同時
    出示變造之「甲○○」、「庚○○」國民身分證特種文書及
    上開偽造之車籍證件而行使之以取信林學忠，並由丙○○在
    汽車買賣合約書「賣方」欄上，偽簽「甲○○」之簽名，戊○○亦在「見證人」欄下，偽簽「庚○○」之簽名，癸○○
    則在該合約書上「92年8 月22日付現金參拾萬元正，支票壹
    拾捌萬元正尚欠伍萬元」欄下，偽簽「甲○○」、「何志勇
    」之簽名（表示收受該金錢之意）後，將該偽造之汽車買賣
    合約書持交林學忠而連續行使之；因而使林學忠陷於錯誤，
    誤認上開小客車為權利來源合法之2 手車，而以550,000 元
    之價格買受該車，並於當日交付車款現金315,00 0元及付款
    人誠泰商業銀行復興分行，票號FC0000000 、帳號0000000-
    0 號、發票人方信煌，面額180,00 0元之支票1 紙，戊○○
    等3 人則將上開偽造車牌、行車執照、新領牌照登記書、汽
    車出廠與貨物稅完稅照證，以及變造之「甲○○」國民身分
    證、車身及引擎號碼之小客車及車籍資料等交予林學忠而行
    使之，均足以生損害於監理機關對自用小客車車籍管理之正
    確性及「甲○○」、「庚○○」本人。
五、乙○○為能兌領上開林學忠所交付之支票，遂又與戊○○及
　　姓名年籍不詳綽號「小林」之成年男子3 人間，基於共同變
  　造文書之犯意聯絡，先由戊○○提供照片交由乙○○轉交綽
    號「小林」之人，換貼戊○○照片於「庚○○」之國民身分
    證上而變造之，乙○○另委由不知情之人偽刻「庚○○」之
    印章，乙○○及戊○○隨即基於行使變造、偽造私文書之共
    同犯意聯絡，乙○○並承續前揭之概括犯意，由乙○○指示
    戊○○於92年8 月25日，持該變造之國民身分證及偽造之印
    章冒用「庚○○」之名，至誠泰商業銀行復興分行蓋用偽造
    「庚○○」之印章及偽簽其姓名，而虛偽填載制作該銀行「
    存摺存款業務往來約定書」及「金融卡申請書」等私文書，
    持以交付該銀行不知情之承辦人員而行使之，並同意其申請
    開立該銀行：戶名「庚○○」、帳號：000-00-0000000號之
    活期儲蓄存款帳戶，同日並即將上開支票存入，且於同年8
    月26日、27日，由乙○○以金融卡分6 次提領完畢，均足以
    生損害於「誠泰商業銀行復興分行」及「庚○○」本人。嗣
    林學忠於92年8 月25日晚上8 時許，前往新竹地區向該車號
    真正車主甲○○查詢其小客車過戶情事始知受騙，經報案後
    警方於戊○○虛偽制作之上開銀行存摺存款業務往來約定書
    上採獲其遺留指紋，發現與戊○○指紋卡之左小、右拇、左
    拇、左中指指紋相符，並調取被告乙○○92年8 月26日晚上
    9 時51分59秒至誠泰銀行士林分行自動提款機提款之翻拍照
    片因而循線查獲。
六、案經臺北市政府警察局移送臺灣士林地方法院檢察署檢察官
    偵查起訴及臺灣板橋地方法院檢察署檢察官移送併案審理。
    理  由
一、上揭一、部分之犯行，業據被告壬○○於本院審理時坦承不
    諱，並經證人鍾梅英、己○○、鄧忠貴、魏至成、楊春來、
    柯秋鳴分別於警詢及偵查時證述明確，復有正大當鋪92年7
    月18日收當車號3B--0155車之收當登記簿影本與柯秋鳴出具
    之押當車輛切結書（臺灣士林地方法院檢察署93年度核退偵
    字第24號卷第38頁至第39頁）、車輛協尋證明單、汽車買賣
    合約書、和解書及協議書等件在卷可按。而該車輛號牌
    3B--01 55 號2 面，經臺北市監理處送宏忠實業有限公司鑑
    定結果：「1.字模與本公司不符。2.烤漆印刷方式與本公司
    不符。3.孔徑製作與本公司不符。而認該車牌係屬偽造，此
    有該公司92年10月13宏字第1013號函1 件在卷可按（臺灣板
    橋地方法院檢察署92年度核退字第10048 號卷第57頁）；又
    該車體經送鑑驗結果，「一、車身號碼部分：(一)處理前--車
    身號碼為ST0-0000000 。(二)經以化學電解法處理結果，車身
    號碼倒數第四至第一位址分別顯現3 、3 、2 或3 （重疊）
    、6 或4（重 疊）等字號特徵痕跡。二、引擎號碼部分：(一)
    處理前-- 引 擎號碼為3S*0000000。(二)經以化學電解法處理
    結果，未發現有其他字號」，亦有臺北市政府警察局92年10
    月28日北市警鑑擎字第0997號鑑驗通知書1 件與鑑驗照片5
    幀、變造後車身號碼、引擎號碼模各1 件可考（臺灣板橋地
    方法院檢察署92年度核退字第10048 號卷第48頁至第50頁）
    。至車號8M--6652號，車身號碼ST0-0000000 號、引擎號碼
    3S*0 000000 號，車主為鍾梅英，有汽車新領牌照登記書、
    和泰汽車股份有限公司92年10月2 日（92）和秘字第005 號
    函及所附車輛配銷資料各1 紙可查（臺灣板橋地方法院檢察
    署92年度核退字第10048 號卷第42頁、第53頁至第54頁），
    且該車號8M--6652號之小客車係於90年5 月29日失竊，有車
    輛竊盜、車牌失竊資料個別查詢報表足佐（臺灣板橋地方法
    院檢察署92年度核退字第10048 號卷第56頁）；嗣該原車身
    號碼ST 0-0000000號、原引擎號碼3S*0000000號之自用小客
    車業經鍾梅英領回，復有贓物認領保管單1 紙在卷足資佐證
    （臺灣板橋地方法院檢察署92年度核退字第10048 號卷第38
    頁），此外並有如附表1 所示偽造之「己○○」國民身分證
    影本、偽造車號3B--0155號之汽車新領牌照登記書、汽（機
    ）車過戶登記書影本等車籍資料可按，被告壬○○之自白核
    與事實相符，此部分之犯行已堪認定。
二、上揭三、部分之犯行，亦據被告乙○○坦承不諱，核與證人
    癸○○、郭彥良及杜俊毅於警詢及偵查時證述屬實，且有查
    獲之車號4070--FR號小客車之照片2 幀、該車身號碼NVI-00
    00000 號、引擎號碼LAZ0000000號之拓印字模各1 紙、汽車
    行車執照（車號4070--FR）影本（車主癸○○）（臺灣士林
    地方法院檢察署93年度偵字第1606號卷第16頁、第26頁），
 　 贓物認領保管單1 件及臺灣臺北地方法院92年度易字第1659
    號判決影本1 件在卷可憑（同上偵查卷第44頁、46頁），被
    告乙○○此部份自白亦核與事實相符，犯行堪以認定。
三、上揭四、部分之犯行，業據被告乙○○、壬○○、癸○○及
    丙○○於本院審理時坦承不諱，核與證人辛○○、甲○○、
    庚○○、高信忠、林學忠分別於警詢及偵查時證述綦詳，並
    有車號3P--2282號小客車與該車經變造車身號碼D0 00000 0
    之照片3 幀，變造車身號碼D0 000000 號、變造之引擎號碼
    4G63Z009108 號之拓印字模各1 紙在卷可稽（臺灣士林地方
    法院檢察署92年度偵字第11394 號卷第27頁至第28頁），復
    有甲○○所有車號2528--FT號小客車照片6 幀與其正確車身
    號碼D0 000000 號之拓印字模1 紙在卷可按（同上偵查卷第
    29頁），又車號3P--2282號牌照2 面，經警方送運園工業有
    限公司鑑定認：「一、字與真牌不相符。二、底色漆與真牌
    不相符。三、四周R 角與真牌不相符。四、四孔洞毛頭與真
    牌不相符。而認與真牌不相符」等語，有該公司92年9 月10
    日運字第92091002號函及內附之附號牌鑑定報告1 件在卷足
    稽（同上偵查卷第122 頁）；嗣該變造車身號碼D0000000號
    、變造之引擎號碼4G63Z 009108號（原車身號碼D0000000號
    、引擎號碼4G63Z 001581）之小客車經新安產物保險股份有
    限公司職員丁○○領回，亦有贓物認領保管單1 件可佐（同
    上偵查卷第94頁）；此外並有如附表2 編號1 至7 所示之變
    造之「甲○○」國民身分證、「庚○○」國民身分證影本，
    偽造之3P--2282號車牌2 面、「甲○○」名義之汽車行車執
    照、汽車新領牌照登記書及中華汽車工業股份有限公司汽車
    出廠與貨物稅完稅照證等私文書之車籍資料，及汽車買賣合
    約書、協議書等件在卷可按，被告乙○○、壬○○、癸○○
    及丙○○等4 人之自白核與事實相符，其等犯行亦洵堪認定
    。
四、上揭五、部分之犯行，亦據被告乙○○坦承不諱，並有如附
    表2 編號8 、9 所示之誠泰銀行存摺存款業務往來約定書及
    金融卡申請書影本各1 紙在卷可稽；被告乙○○於92年8 月
    26 日21 時51分59秒至誠泰銀行士林分行自動提款機提款，
    有該行自動提款機翻拍照片1 幀（同上偵查卷第30頁），又
    經警於上開銀行存摺存款業務往來約定書採獲遺留指紋後，
    送內政部警政署刑事警察局鑑定，經輸入電腦比對結果，與
    該局檔存戊○○指紋卡之左小、右拇、左拇、左中指指紋相
    符，有該局92年10月刑紋字第0920198569號鑑驗書1 件在卷
    可按（同上偵查卷第123 頁），被告乙○○之自白已核與事
    實相符，此部分之犯行亦足堪認定。
五、核被告壬○○、乙○○所為，均係犯刑法第349 條第2 項之
    故買贓物罪，第216 條、第210 條、第220 條第1 項之行使
    偽造（準）私文書罪，第216 條、第212 條之行使變造特種
    文書罪及第339 條第1 項之詐欺取財罪。被告癸○○、丙○○所為，則係犯刑法第216 條、第210 條、第220 條第1 項
    之行使偽造（準）私文書罪，第216 條、第212 條之行使變
    造特種文書罪及第339 條第1 項之詐欺取財罪。被告壬○○
    、乙○○各就偽造署押（甲○○、庚○○）、印文（甲○○
    、庚○○、交通部行車執照之章、台灣省公路局行車執照之
    章、中華汽車工業股份有限公司貨物稅專用章、吳舜文貨物
    稅專用章、黃鳳美、中華汽車工業股份有限公司楊梅廠桃園
    縣貨物稅廠商出廠章戳、新竹區監理所桃園監理站審驗合格
    章、台灣省政府交通處委託中華汽車工業股份有限公司辦理
    本廠新出廠小型汽車申請牌照前檢驗用章、檢驗員劉瑞麟章
    ））及印章（庚○○）之行為，為偽造私文書之部分行為，
    偽造（車牌4 面、甲○○之行車執照、汽車新領牌照登記書
    、汽車出廠與貨物稅完稅照證、汽車買賣合約書（林學忠部
    分）、誠泰銀行存摺存款業務往來約定書、誠泰銀行金融卡
    申請書）、變造（甲○○及庚○○之國民身分證）之低度行
    為復為之行使之高度行為所吸收，均不另論罪。被告乙○○
    、壬○○及邱國寶3 人間，就行使、偽造、變造私文書（甲○○部分）及出賣來源不明之贓車予不知情第3人 之詐欺取
    財行為，被告乙○○及被告癸○○、丙○○、戊○○間，就
    行使偽造、變造私文書（甲○○部分）及出賣來源不明之贓
    車予林學忠之詐欺取財行為，被告乙○○、戊○○間，就行
    使偽造、變造私文書（庚○○部分），被告乙○○、戊○○
    與綽號「小林」之人間，就變造特種私文書部分，均具有犯
    意聯絡，行為分擔，應論以共同正犯。被告壬○○利用不知
    情之柯秋鳴行使變造特種文書及偽造（準）私文書之行為，
    被告乙○○利用不知情之人偽刻「庚○○」印章，均為間接
    正犯。被告乙○○、壬○○先後多次故買贓物，行使、偽造
    、變造私（準）文書，被告癸○○、戊○○及丙○○，亦先
    後行使偽造、變造私（準）文書（行使變造國民身分證、偽
    造車牌、偽造車籍資料及買賣契約書），均時間緊接，手法
    相似，犯罪構成要件相同，顯均係基於概括犯意反覆為之，
    應依刑法第56條之規定論以1 罪，並均依法加重其刑。又被
    告乙○○、壬○○、癸○○、丙○○所犯上開各罪間，具有
    方法結果之牽連關係，應依牽連犯之規定，從1 較重之行使
    偽造私文書罪處斷。公訴人就被告癸○○、戊○○、丙○○
    出售3P--2282號小客車部分，雖當庭更正認其等另涉收受贓
    物罪嫌，惟被告3 人並非為自己占有該贓車，而係受乙○○
    之指示出售該車，應無為自己收受持有之意，而不構成收受
    贓物罪，惟此部份與被告上開行使偽造私文書之有罪部分，
    具有裁判上1 罪之牽連犯關係，爰不另為無罪之諭知。又臺
    灣板橋地方法院檢察署檢察官就被告壬○○併案審理部分，
    因與本案部分具有裁判上1 罪之連續犯關係，本院自得併予
    審理，附此敘明。
六、被告乙○○曾因犯贓物、偽造文書罪，經法院於92年7 月21
    日合併判處有期徒刑7 月確定，甫於92 年8月15日易科罰金
    執行完畢。被告癸○○曾因犯傷害罪，經法院於92年2 月6
    日判處有期徒刑3 月，甫於92 年4月30日易科罰金執行完畢
    ，均有臺灣高等法院被告全國前案紀錄表各1 紙在卷可稽，
    其等於5 年內再犯本件有期徒刑以上之罪，均為累犯，依法
    遞加重其刑。爰審酌被告乙○○、癸○○素行非佳，其等與
    壬○○就車牌、車身及引擎號碼、身分證明及其他車籍資料
    ，均以標準化之作業程序處理，顯見已成為販售借屍還魂車
    輛之集團，對於被害車主之權益、警方追贓之查緝及車籍之
    管理，均構成嚴重之影響，惟其本案侵害之數量尚非甚鉅，
    且犯後坦承犯行，態度良好，尚知悔悟，並其等所居角色、
    地位等一切情狀，分別量處如主文所示之刑，並就被告丙○○部分諭知易科罰金之折算標準。末以被告丙○○前未曾受
    有期徒刑以上刑之宣告，有臺灣高等法院被告全國前案紀錄
    表1 件在卷可稽，經此偵審程序，並經科刑判決，應足資警
    惕，當無再犯之虞，因認所宣告之刑以暫不執行為適當，併
    諭知緩刑2 年，以啟來茲。
七、如附表1 編號3 、4 ，附表2 編號4 (一)、編號5 至9 所示文
    件上偽造之署押、印文，均為偽造之署押或印文，不問屬於
    被告與否，應依刑法第219 條規定沒收之；另扣案如附表1
    編號1 ，附表2 編號1 、3 所示之物，分別為被告壬○○與
    被告乙○○、戊○○、癸○○、丙○○等人所有供犯罪所用
    之物，均據被告等陳明在卷，爰依刑法第38 條 第1 項第2
    款宣告沒收，併此敘明。
據上論斷，應依刑事訴訟法第273 條之1 第1 項、第299 條第1
項前段，刑法第28條、第56條、第349 條第2 項、第216 條、第
210 條、第212 條、第220 條第1 項、第339 條第1 項、第55條
、第47條、第219 條、第38條第1 項第2 款、第74條第1 款，罰
金罰鍰提高標準條例第1 條前段、第2 條，判決如主文。
本案經檢察官王巧玲到庭執行職務
中　　華　　民　　國　　94　　年　　3 　　月　　31　　日
                  刑事第五庭法  官  朱光仁
以上正本證明與原本無異。
如不服本判決應於判決送達後10日內向本院提出上訴狀。
                            書記官  劉政惠
中　　華　　民　　國　　94　　年　　4 　　月　　6 　　日
附錄本案論罪科刑法條之依據：
刑法第210條
偽造、變造私文書，足以生損害於公眾或他人者，處五年以下有
期徒刑。
刑法第212條
偽造、變造護照、旅券、免許證、特許證及關於品行、能力服務
或其他相類之證書、介紹書，足以生損害於公眾或他人者，處一
年以下有期徒刑、拘役或三百元以下罰金。
刑法第216條
行使第條至第條之文書者，依偽造、變造文書或登載不實
事項或使登載不實事項之規定處斷。
刑法第220條第1項
在紙上或物品上之文字、符號、圖畫、照像，依習慣或特約，足
以為表示其用意之證明者，關於本章及本章以外各罪，以文書論
。
刑法第339條第1項
意圖為自己或第 3 人不法之所有，以詐術使人將本人或第 3 人
之物交付者，處五年以下有期徒刑、拘役或科或併科1000元以下
罰金。
刑法第349條第2項
搬運、寄藏、故買贓物或為牙保者，處五年以下有期徒刑、拘役
或科或併科一千元以下罰金。
附表一（車號3B--0155號小客車部分）
┌─┬────────┬──┬───────┬───────┐
│編│偽造之證件名稱  │數量│沒收之物      │沒收之法條    │
│號│                │    │              │              │
├─┼────────┼──┼───────┼───────┤
│一│3B--0155號車牌  │貳面│左開偽造之3B--│刑法第38條第1 │
│  │                │    │0155號車牌貳面│項第2 款      │
│  │                │    │。            │              │
│  │                │    │              │              │
├─┼────────┼──┼───────┼───────┤
│二│已換貼不詳姓名者│壹張│              │              │
│  │照片之「己○○」│    │              │              │
│  │國民身分證影本（│    │              │              │
│  │見臺灣板橋地方法│    │              │              │
│  │院檢察署92年度核│    │              │              │
│  │退字第10048 號卷│    │              │              │
│  │第66頁）        │    │              │              │
│  │                │    │              │              │
├─┼────────┼──┼───────┼───────┤
│三│汽車新領牌照登記│壹張│偽造之「己○○│刑法第219條   │
│  │書（車號3B--0155│    │」印文壹枚。  │              │
│  │號、車主己○○）│    │              │              │
│  │影本（見臺灣板橋│    │              │              │
│  │地方法院檢察署92│    │              │              │
│  │年度核退字第1004│    │              │              │
│  │8 號卷第73頁；另│    │              │              │
│  │見臺灣士林地方法│    │              │              │
│  │院檢察署93年度核│    │              │              │
│  │退偵字第24號卷第│    │              │              │
│  │42頁）          │    │              │              │
│  │                │    │              │              │
├─┼────────┼──┼───────┼───────┤
│四│汽（機）車過戶登│壹張│偽造之「己○○│刑法第219條   │
│  │記書（車號3B--01│    │」署押、印文各│              │
│  │55號、原車主蔡聰│    │壹枚。        │              │
│  │文）影本（見臺灣│    │              │              │
│  │板橋地方法院檢察│    │              │              │
│  │署92年度核退字第│    │              │              │
│  │10048 號卷第67頁│    │              │              │
│  │）              │    │              │              │
│  │                │    │              │              │
└─┴────────┴──┴───────┴───────┘
附表二（車號3P--2282號小客車部分）
┌─┬────────┬──┬───────┬───────┐
│編│偽造之證件名稱  │數量│沒收之物      │沒收之法條    │
│號│                │    │              │              │
├─┼────────┼──┼───────┼───────┤
│一│3P--2282號車牌  │貳面│左開偽造之3P--│刑法第38條第1 │
│  │                │    │2282號車牌貳面│項第2 款      │
│  │                │    │。            │              │
├─┼────────┼──┼───────┼───────┤
│二│已換貼戊○○照片│壹張│              │              │
│  │之「庚○○」國民│    │              │              │
│  │身分證影本（見臺│    │              │              │
│  │灣士林地方法院檢│    │              │              │
│  │察署92年度偵字第│    │              │              │
│  │11394號卷第124頁│    │              │              │
│  │背面；另見同卷第│    │              │              │
│  │130頁）         │    │              │              │
│  │                │    │              │              │
├─┼────────┼──┼───────┼───────┤
│三│已換貼丙○○照片│壹張│左開變造之「何│刑法第38條第1 │
│  │之「甲○○」國民│    │玉英」國民身分│項第2 款      │
│  │身分證（見臺灣士│    │證正本壹張    │              │
│  │林地方法院檢察署│    │              │              │
│  │92年度偵字第1139│    │              │              │
│  │4號卷第28頁）   │    │              │              │
│  │                │    │              │              │
├─┼────────┼──┼───────┼───────┤
│四│汽車行車執照（車│壹張│(一)偽造之「交通│刑法第219條   │
│  │號3P--2282號、  │    │部行車執照之章│              │
│  │車主甲○○）    │    │」印文壹枚、「│              │
│  │                │    │臺灣省公路局行│              │
│  │                │    │車執照之章」印│              │
│  │                │    │文壹枚        │              │
│  │                │    │              │              │
│  │                │    ├───────┼───────┤
│  │                │    │(二)左開偽造之汽│刑法第38條第1 │
│  │                │    │車行車執照（車│項第2 款      │
│  │                │    │號3P--2282號、│              │
│  │                │    │車主甲○○）  │              │
│  │                │    │              │              │
├─┼────────┼──┼───────┼───────┤
│五│中華汽車工業股份│壹張│偽造之「中華汽│刑法第219條   │
│  │有限公司電子計算│    │車工業股份有限│              │
│  │機開立專用汽車出│    │公司貨物稅專用│              │
│  │廠與貨物稅完稅照│    │章」印文壹枚、│              │
│  │證（車號3P--2282│    │「吳舜文貨物稅│              │
│  │號、車主甲○○）│    │專用」（負責人│              │
│  │                │    │）印文壹枚、「│              │
│  │                │    │黃鳳美」（經辦│              │
│  │                │    │人）印文壹枚、│              │
│  │                │    │中華汽車工業股│              │
│  │                │    │份有限公司楊梅│              │
│  │                │    │廠桃園縣貨物稅│              │
│  │                │    │廠商出廠章戳壹│              │
│  │                │    │枚、新竹區監理│              │
│  │                │    │所桃園監理站審│              │
│  │                │    │驗合格章壹枚  │              │
├─┼────────┼──┼───────┼───────┤
│六│汽車新領牌照登記│壹張│偽造之「甲○○│刑法第219條   │
│  │書（車號3P--2282│    │」印文壹枚、「│              │
│  │號、車主甲○○）│    │台灣省政府交通│              │
│  │                │    │處委託中華汽車│              │
│  │                │    │工業股份有限公│              │
│  │                │    │司辦理本廠新出│              │
│  │                │    │廠小型汽車申請│              │
│  │                │    │牌照前檢驗用章│              │
│  │                │    │」印文壹枚、「│              │
│  │                │    │交路檢100635號│              │
│  │                │    │檢驗員劉瑞麟」│              │
│  │                │    │印文壹枚      │              │
│  │                │    │              │              │
├─┼────────┼──┼───────┼───────┤
│七│汽車買賣合約書（│壹張│偽造之「甲○○│刑法第219條   │
│  │內載賣方甲○○  │    │」之署押貳枚、│              │
│  │、買方林學忠、  │    │「庚○○」、「│              │
│  │見證人庚○○    │    │何志勇」之署押│              │
│  │，92年8月22日付 │    │各壹枚。      │              │
│  │現金參拾萬元正，│    │              │              │
│  │由「甲○○」、「│    │              │              │
│  │何志勇」簽收）  │    │              │              │
│  │                │    │              │              │
├─┼────────┼──┼───────┼───────┤
│八│誠泰銀行存摺存款│壹張│偽造之「庚○○│刑法第219條   │
│  │業務往來約定書（│    │」署押壹枚、  │              │
│  │戶名：庚○○、帳│    │印文貳枚。    │              │
│  │號：000-00-00000│    │              │              │
│  │6）（見臺灣士林 │    │              │              │
│  │地方法院檢察署92│    │              │              │
│  │年度偵字第11394 │    │              │              │
│  │號卷第125 頁背面│    │              │              │
│  │；另見同卷第129 │    │              │              │
│  │頁）            │    │              │              │
│  │                │    │              │              │
├─┼────────┼──┼───────┼───────┤
│九│誠泰銀行金融卡申│壹張│偽造之「庚○○│刑法第219條   │
│  │請書（見臺灣士林│    │」署押壹枚、  │              │
│  │地方法院檢察署92│    │印文肆枚。    │              │
│  │年度偵字第11394 │    │              │              │
│  │號卷第125 頁；另│    │              │              │
│  │見同卷第131頁） │    │              │              │
│  │                │    │              │              │
└─┴────────┴──┴───────┴───────┘
